臺灣士林地方法院刑事判決
110年度訴字第544號
公  訴  人  臺灣士林地方檢察署檢察官
被      告  余承原


選任辯護人  呂康德律師
上列被告因違反毒品危害防制條例案件，經檢察官提起公訴（11
0年度偵字第14783、17284號），本院判決如下：
    主  文
乙○○犯如附表一「主文」欄所示之罪，各處如附表一「主文」欄
所示之刑及沒收。附表一編號1、22所示得易服社會勞動之有期
徒刑部分，應執行有期徒刑捌月；附表一編號2至21、23至27所
示不得易科罰金且不得易服社會勞動之有期徒刑部分，應執行有
期徒刑玖年貳月。
    事  實
一、乙○○明知甲基安非他命係毒品危害防制條例所列管之第二級
    毒品，併經中央衛生主管機關公告列為禁藥管理，依法不得
    轉讓、販賣，猶仍為下列犯行：
（一）基於轉讓禁藥之犯意，於附表一編號1、22所示時間、地
      點，分別無償轉讓如上開編號所示數量之甲基安非他命與
      林雍翔。
（二）基於販賣第二級毒品甲基安非他命以營利之犯意，分別於
      附表一編號2至21、23至26所示之時間、地點，以前揭各
      編號所示方式，販賣各編號所示價格、數量之甲基安非他
      命與各編號所示之人。
（三）基於販賣第二級毒品甲基安非他命以營利之犯意，於附表
      一編號27所示時間、地點，以附表一編號27所示方式，販
      賣該編號所示價格、數量之甲基安非他命與蘇姵綺，然因
      臺北市政府警察局中正第二分局員警於民國110年8月11日
      13時50分許，持本院搜索票前往新北市○○區○○街0號2樓進
      行搜索，發見乙○○與蘇姵綺於該址1樓進行交易而當場攔
      查，致其等未能完成此次毒品交易而未遂，且當場扣得如
      附表二編號1所示之物，再經警於同日14時10分許，在該
      址2樓之乙○○居處執行搜索，又扣得如附表二編號2至至7
      所示之物，始悉上情。
二、案經臺北市政府警察局中正第二分局報請臺灣士林地方檢察
    署檢察官偵查起訴。
    理  由
壹、程序方面
一、本判決認定犯罪事實所依據被告乙○○以外之人於審判外之言
    詞及書面陳述，雖屬傳聞證據；然檢察官、被告及辯護人於
    言詞辯論終結前，對於該等證據均同意作為證據【本院110
    年度訴字第544號卷（下稱本院卷）第55至75、137、297至3
    19頁】；又本院審酌該等證據資料製作時之情況，尚無違法
    不當或證明力明顯過低之瑕疵，與本案此部分待證事實復俱
    有關連性，認以之作為本案證據應屬適當，依據刑事訴訟法
    第159條之5規定，具有證據能力。
二、其餘本案認定犯罪事實之所有證據資料（含書證、物證等）
    ，均與本案事實具有關聯性，並無事證足認有違背法定程序
    或經偽造、變造等情事，且經本院依法踐行調查程序，檢察
    官、被告及辯護人對於證據能力均未爭執，故均具有證據能
    力。
貳、實體方面 　　
一、認定犯罪事實所憑之證據及理由：
    訊據被告就附表一各編號所示之犯罪事實，業經其於警詢、
    偵查及本院審理時均坦承不諱【臺灣士林地方檢察署110年
    度偵字第14783號（下稱110偵14783）卷一第25至52頁，110
    偵14783卷二第49至71、101、161至171頁，本院卷第30、54
    、136、320頁】，並有附表一「相關證據」欄所示證據在卷
    可稽，足認被告前揭任意性自白確與事實相符，堪以認定，
    故本案事證已臻明確，被告前開犯行，堪以認定，應予依法
    論科。　　
二、論罪： 
（一）按甲基安非他命係屬毒品危害防制條例第2條第2項第2款
      所列之第二級毒品，且經主管機關公告為管制藥品管理條
      例第3條第2項之第二級管制藥品，屬藥事法第22條第1項
      第1款所稱之禁藥，不得販賣、施用及轉讓。是以，行為
      人明知禁藥甲基安非他命而轉讓者，除成立毒品危害防制
      條例第8條第2項之轉讓第二級毒品罪外，亦構成藥事法第
      83條第1項之轉讓禁藥罪，屬於同一犯罪行為同時有二種
      法律可資處罰之法條競合關係，基於刑事處罰應充分評價
      行為不法內涵之誡命，應採用重法優於輕法之原則，方能
      充分評價行為人犯罪之不法內涵，以維刑罰之公平性，且
      此適用標準明確，無不易判斷而難以運用之問題，亦有利
      於維護法律適用之明確性與安定性，是行為人轉讓甲基安
      非他命（未達法定應加重其刑之一定數量）予成年人，同
      時該當藥事法第83條第1項轉讓禁藥罪及毒品條例第8 條
      第2項轉讓第二級毒品罪之構成要件時，因轉讓禁藥罪之
      法定刑為7年以下有期徒刑，得併科新臺幣（下同）5000
      萬元以下罰金，較轉讓第二級毒品罪之法定刑6月以上5年
      以下有期徒刑，得併科70萬元以下罰金為重，故應依重法
      優於輕法之原則，擇較重之轉讓禁藥罪論處（最高法院10
      9年度台上大第1089號裁定意旨參照）。本案並無證據證
      明被告轉讓甲基安非他命之數量已達「轉讓毒品加重其刑
      之數量標準」第2條第1項第2款所定之淨重10公克以上，
      轉讓對象亦非未成年人或已懷胎婦女，並無毒品危害防制
      條例第8條第6項、第9條第1、2項應加重其刑至二分之一
      規定之適用，依前揭說明，本案被告轉讓甲基安非他命之
      行為（即附表一編號1、22），即應優先適用藥事法第83
      條第1項之規定論處。
（二）核被告所為，就：
　　1.附表一編號1、22之轉讓甲基安非他命與林雍翔2次，均係
      犯藥事法第83條第1項之轉讓禁藥罪；其各次持有禁藥之
      行為與轉讓禁藥之行為，為實質上一罪之階段行為，高度
      之轉讓禁藥行為既已依藥事法加以處罰，依法律適用完整
      性之法理，其低度之持有禁藥甲基安非他命行為，自不能
      再行割裂適用毒品危害防制條例加以處罰（最高法院82年
      度台上字第4076、6613號判決意旨參照），且因藥事法對
      於持有禁藥之行為未設有處罰規定，故就被告於轉讓前持
      有禁藥甲基安非他命之低度行為，亦不另予處罰。
　  2.附表一編號8、17、24之販賣甲基安非他命與林雍翔3次、
      附表一編號2、3、6、12、19、23、25之販賣甲基安非他
      命與吳昭賢7次、附表一編號4、5、7、9、11、13之販賣
      甲基安非他命與潘建至6次、附表一編號10、14至16、18
      、20、21、26之販賣甲基安非他命與蘇姵綺8次，均係犯
      毒品危害防制條例第4條第2項之販賣第二級毒品罪。
　  3.又買家蘇姵綺因欲向被告購買甲基安非他命，於附表一編
      號27所示時間，以其持用之0000000000門號行動電話與被
      告持用之00000000000門號行動電話聯繫，經雙方達成買
      賣毒品合意後，約定在附表一編號27所示之地點進行交易
      ，被告顯已著手於販賣第二級毒品行為之實行，惟因臺北
      市警察局中正第二分局員警於同日持本院核發搜索票至新
      北淡水區博愛街2樓執行搜索，於該址1樓發現正欲進行交
      易之被告及蘇姵綺，被告於交付約定數量毒品與蘇姵綺前
      即遭查獲，致未能遂行毒品交易，是被告此次係犯毒品危
      害防制條例第4條第6項、第2項之販賣第二級毒品未遂罪
      。
　　4.又被告各次販賣第二級毒品甲基安非他命前持有第二級毒
      品甲基安非他命或意圖販賣而持有之低度行為，均各為販
      賣之高度行為所吸收，不另論罪。
（三）被告上開轉讓禁藥（2次）、販賣第二級毒品（24次）、
      販賣第二級毒品未遂（1次）之犯行，犯意各別，行為互
      殊，應予分論併罰。　　　
三、刑之加重及減輕事由：
（一）累犯加重部分：
　　  被告前①於105年間，因施用第二級毒品案件，經本院以10
      5年度審簡字第327號判處有期徒刑3月確定；②復於同年間
      ，因施用第二級毒品案件，經本院以105年度審簡字第650
      號判處有期徒刑2月確定，嗣上開①、②案件，經本院以106
      年度聲字第44號裁定定應執行有期徒刑4月確定，並於106
      年3月3日易科罰金執行完畢；③又於107年間，因施用第二
      級毒品案件，經本院以107年度士簡字第522號判處有期徒
      刑4月確定，並於108年1月22日易科罰金執行完畢；④再於
      109年間，因施用第二級毒品案件，經本院以109年度審簡
      字第192號判處有期徒刑5月確定，於109年8月20日易科罰
      金執行完畢等情，有臺灣高等法院被告前案紀錄表在卷可
      查，其於受有期徒刑執行完畢後，5年內故意再犯本案附
      表一各編號所示之罪，均為累犯。本案檢察官固起訴主張
      被告曾受有期徒刑之執行完畢，於5年內故意再犯本件有
      期徒刑以上之罪，請依刑法第47條第1項規定及司法院大
      法官釋字第775號解釋意旨審酌是否加重其刑等語。然除
      卷附之上開前案紀錄表外，檢察官就大法官釋字第775號
      解釋文所明示，關於累犯者有其特別惡性及對刑罰反應力
      薄弱而加重最低本刑部分，並未具體指出證明方法，故此
      部分列為刑法第57條第5款所定「犯罪行為人之品行」進
      行審酌（詳後述），而無刑法第47條累犯加重規定之適用
      。　
（二）刑法第25條第2項按既遂之刑減輕部分：
　　　被告就附表一編號27所示犯行，雖已著手於販賣第二級毒
      品行為之實行，然被告既係在與買家蘇姵綺完成交易前即
      為警查獲，致未能完成該次毒品交易，為未遂犯，依刑法
      第25條第2項之規定，按既遂犯之刑度減輕其刑。
（三）毒品危害防制條例第17條第2項之自白減輕其刑部分：
　  1.按犯第4條至第8條之罪於偵查及歷次審判中均自白者，減
      輕其刑。毒品危害防制條例第17條第2項定有明文。又行
      為人轉讓同屬禁藥之甲基安非他命（未達法定應加重其刑
      之一定數量）予非孕婦之成年人，依重法優於輕法原則，
      應擇較重之藥事法第83條第1項轉讓禁藥罪論處，業如前
      述。惟此等行為之基本事實為轉讓甲基安非他命，仍屬毒
      品危害防制條例所規範，且毒品危害防制條例第17條第2
      項之規定，其立法目的與自首雷同，係將單純科刑事由作
      為處斷刑上減輕規定，其正當性求諸於被告於偵、審程序
      中自白之事實，無涉該當犯罪之不法要件，與罪責成立之
      關聯性即遠，反與刑事訴訟程序儘早確定間具有高度關聯
      ，自不因該毒品同屬禁藥而有所不同，況藥事法復無與上
      開規定相類或衝突之規範，基於本質上相同事物應為相同
      處理之法理，及法秩序一致性之要求，在行為人應依較重
      之藥事法第83條第1項轉讓禁藥罪論處之情形下，如其於
      偵查及歷次審判中均自白，仍應適用毒品危害防制條例第
      17條第2項規定減輕其刑（最高法院109年度台上大字第42
      43號裁定意旨參照）。並本於同一法理，倘被告符合毒品
      危害防制條例第17條第1項規定之要件，亦應適用該條項
      規定減輕或免除其刑，始符平等原則（最高法院111年度
      台上字第352號判決意旨參照）。
　　2.經查，因被告於警詢、偵查及本院審理時，就附表一編號
      2至21、23至26之各次販賣第二級毒品犯行（24次）、編
      號27之販賣第二級毒品未遂犯行（1次）均自白不諱，業
      如前述，自應均依毒品危害防制條例第17條第2項規定減
      輕其刑。又被告就附表一編號1、22之轉讓禁藥犯行（2次
      ），於偵查及審判中均已自白犯罪，亦如前述，因其性質
      上仍為轉讓毒品案件，雖藥事法無自白減刑之規定，然本
      於相同事物應為相同處理之法理，及法秩序一致性之要求
      ，且毒品危害防制條例第17條第2項僅係刑之減輕之特別
      規定，無涉該當犯罪之不法要件，縱法規競合而適用較重
      之藥事法第83條第1項轉讓禁藥罪論處，惟被告於偵、審
      中均已自白犯罪，依前揭說明，被告就附表一編號1、22
      之轉讓禁藥犯行，仍均應適用毒品危害防制條例第17條第
      2項之規定減輕其刑。
（四）毒品危害防制條例第17條第1項之供出毒品上游減輕或免
      除其刑部分：
　  1.按毒品危害防制條例第17條第1項規定：「犯第4條至第8
      條、第10條或第11條之罪，供出毒品來源，因而查獲其他
      正犯或共犯者，減輕或免除其刑。」該項所稱之「供出毒
      品來源，因而查獲其他正犯或共犯者」，係指犯罪行為人
      供出與本案毒品來源有關之其他正犯或共犯資料，使調查
      或偵查犯罪之公務員得據以對之發動調查或偵查程序，並
      因此而確實查獲其人、其犯行者，始足該當；若被告雖陳
      述其來源，但所述欠缺補強證據，職司犯罪偵查或訴追之
      機關因而未查獲，即與上述規定之要件不合（最高法院10
      2年度台上字第3494號、111年度台上字第594號判決意旨
      可資參照）。
　 2.查被告於警詢及偵查時供稱：我的毒品來源為綽號「阿福
     」之人，「阿福」於110年7月16日入所觀察勒戒後，由「
     阿福」之女友即綽號「妹妹」（咩咩）之人接手販毒事業
     ，我在110年7月16日後就變成跟「妹妹」（咩咩）拿毒品
     等語（110偵14783卷一第50、51頁，110偵14783卷二第67
     、69頁），嗣被告於110年9月7日警詢時經警提示指證犯罪
     嫌疑人紀錄表後指認綽號「阿福」之人即為「丁○○」【臺
     灣士林地方檢察署110年度他字卷第750號（下稱110他750
     ）卷二第124頁】，本院復就本案有無因被告供述而查獲毒
     品來源一事函詢臺灣士林地方檢察署、台北市政府警察局
     中正第二分局，經其等分別覆以：「被告乙○○供出上游丁○○，業以本署110年度偵字第19779、22477號提起公訴、未
     查獲綽號『妹妹』之人」、「有關綽號『妹妹』之人為戊○○，
     為丁○○同居女友，本分局員警於110年10月17日，持貴院核
     發110年聲搜字第670號搜索票對戊○○執行搜索，現場未查
     獲毒品，另採集尿液檢驗結果，安非他命及甲基安非他命
     項目呈陽性反應、廖女毒品販賣相關事證不足，無法以毒
     品危害防制條例第4條第2項查緝到案」等語，有臺灣士林
     地方檢察署110年12月28日甲○卓盈110偵19779字第1109057
     584號函暨所附被告丁○○起訴書（案號：110年度偵字第197
     79、22477號，下稱丁○○起訴書）、111年1月24日甲○卓營1
     10偵14783字第1119004522號函及臺北市政府警察局中正第
     二分局111年1月25日北市警中正二分刑字第1113000709號
     、111年1月24日北市警中正二分刑字第1113000709號函暨
     附件等資料在卷可憑（本院卷第95至101、151、155至179
     頁），而丁○○經檢察官起訴其分別於110年4月13日14時5分
     至23時許、同年5月5日16時7分至17時52分、同年月9日17
     時45分至21時56分、同年6月21日18時28分至19時30分、同
     年月22日14時33分至16時52分，各販賣甲基安非他命4公克
     與被告乙情，亦有丁○○起訴書在卷可考（本院卷第97至101
     頁），是衡以丁○○於110年4月13日14時5分至23時許販賣第
     二級毒品4公克與被告（即丁○○起訴書附表A編號1），被告
     此次取得之毒品數量足供其於附表一編號8至13之時間各販
     賣1公克（1次）、0.2公克（3次）、0.5公克（2次）（共
     計2.6公克）與各編號之購毒者；至丁○○又於110年5月5日1
     6時7分至17時45分、同年5月9日17時45分至21時56分販賣
     第二級毒品各4公克（共計8公克）與被告（即丁○○起訴書
     附表A編號2、3），上開毒品數量亦足供被告於附表一編號
     14至20之時間各販賣第二級毒品0.5公克（4次）、1公克（
     2次）、1.5公克（1次）（合計5.5公克）與各編號之購毒
     者；暨丁○○再於110年6月18日18時28分至19時30分許販賣
     第二級毒品4公克與被告（即丁○○起訴書附表A編號4），此
     次被告取得之毒品數量，仍足供被告於附表一編號21之時
     間販賣第二級毒品1公克與蘇姵綺；另丁○○於110年6月22日
     14時33分至16時52分販賣第二級毒品4公克與被告，亦足供
     被告於附表一編號22、23之時間分別轉讓、販賣第二級毒
     品各1公克（合計2公克）與林雍翔、吳昭賢等情，足認被
     告於本案為警查獲後，向員警指認其毒品來源為綽號「阿
     福」即「丁○○」，員警因此循線追查「丁○○」到案，並經
     臺灣士林地方檢察署檢察官以丁○○違反毒品危害防制條例
     第4條第2項之販賣第二級毒品罪嫌提起公訴，故就被告所
     犯附表一編號8至21、23之販賣第二級毒品罪（15次）、附
     表一編號22之轉讓禁藥罪（1次）部分，均依毒品危害防制
     條例第17條第1項之規定減輕其刑。至於附表一編號1至7（
     前者）、24至27（後者）之毒品交易時間，前者在丁○○於1
     10年4月13日14時05分至23時許販賣甲基安非他命與被告之
     前，後者均在丁○○於110年7月16日已在法務部○○○○○○○○附
     設新店勒戒所執行觀察勒戒之後，有丁○○之臺灣高等法院
     被告前案紀錄表附卷可佐（本院卷第199至206頁），員警
     亦無查獲戊○○即為被告指稱之毒品上游情事，事證如前，
     足認被告上開部分販賣第二級毒品之毒品來源應非丁○○，
     而無毒品危害防制條例第17條第1項減輕其刑之適用，併此
     敘明。　 　　 
（五）刑法第59條之酌量減輕其刑部分：
　  1.按毒品危害防制條例第4條第2項之販賣第二級毒品罪法定
      本刑為「無期徒刑或10年以上有期徒刑，得併科1500萬元
      以下罰金」；然同為販賣第二級毒品之人，其原因動機不
      一，犯罪情節未必盡同，或有大盤毒梟者，亦有中、小盤
      之分，甚或僅止於吸毒者友儕間為求互通有無之有償交易
      者亦有之，其販賣行為所造成危害社會之程度自屬有異，
      法律科處此類犯罪，所設之法定最低本刑卻同為上述刑度
      ，不可謂不重。於此情形，倘依其情狀處以有期徒刑，即
      足以懲儆，並可達防衛社會之目的者，自非不可依客觀之
      犯行與主觀之惡性二者加以考量其情狀，是否有可憫恕之
      處，適用刑法第59條之規定酌量減輕其刑，期使個案裁判
      之量刑，能斟酌至當，符合比例原則。
　  2.查被告就附表一編號2至7、24至26之販賣第二級毒品9次
      等犯行，販賣金額僅為400元至2000元不等，毒品重量則
      為0.2公克、0.5、1公克，審酌被告此部分之販賣第二級
      毒品之重量、所獲利益甚微，危害程度亦非甚廣，與大量
      散播毒品之大盤、中盤毒販相較，其間顯然有別，衡以被
      告此部分所涉情節，本院認對其所為販賣第二級毒品既遂
      犯行科以依毒品危害防制條例第17條第2項減刑後之最低
      度刑即有期徒刑5年尚嫌過重，爰依刑法第59條規定就其
      此等犯行，均予減輕其刑。至被告就附表一編號1之轉讓
      禁藥犯行（1次），經依毒品危害防制條例第2項規定減輕
      其刑；附表一編號22之轉讓禁藥犯行（1次），經依毒品
      危害防制條例第2項及第1項規定遞減其刑；附表一編號8
      至21、23之販賣第二級毒品犯行（15次），均依毒品危害
      防制條例第17條第2項、第1項規定遞減其刑；附表一編號
      27之販賣第二級毒品未遂犯行，經依刑法第25條第2項、
      毒品危害防制條例第17條第2項規定遞減其刑後，被告上
      開各次犯行之最輕法定刑度已有減輕，在其法定刑範圍內
      ，已足就被告犯罪為適當之量刑，並無情輕法重，在客觀
      上足以引起一般同情，即使科以減輕後之最低度刑仍嫌過
      重，而堪憫恕之事由，是被告上開各次犯行自無再依刑法
      第59條規定酌減其刑之餘地。　
（六）按有期徒刑、拘役、罰金減輕者，減輕其刑至二分之一。
      但同時有免除其刑之規定者，其減輕得減至三分之二；有
      二種以上刑之加重或減輕者，遞加或遞減之；有二種以上
      之減輕者，先依較少之數減輕之，刑法第66條、第70條、
      第71條第2項分別定有明文。而毒品危害防制條例第17條
      第1項、第2項規定之減刑要件，因該條例第17條第1項係
      規定「減輕或免除其刑」；又該條例第17條第2項則僅規
      定為「減輕其刑」，其所得減輕之刑度較少。是於同時適
      用該二項規定減輕其刑時，自應先依該條例第17條第2項
      規定減刑後，再依該條例第17條第1項規定遞減之。依前
      開說明，本案被告所為轉讓禁藥與林雍翔1次（即附表一
      編號1），有毒品危害防制條例第17條第2項減輕其刑之事
      由（具1次減輕事由），應依法減輕其刑；而被告所為販
      賣第二級毒品與林雍翔1次（即附表一編號24）、販賣第
      二級毒品與吳昭賢4次（即附表一編號2、3、6、25）、販
      賣第二級毒品與潘建至3次（即附表一編號4、5、7）、販
      賣第二級毒品與蘇姵綺1次（即附表一編號26），既均同
      有毒品危害防制條例第17條第2項、刑法第59條減輕其刑
      之事由（具2次減輕事由），依刑法第70條、第71條第2項
      規定，應先依毒品危害防制條例第17條第2項減輕其刑，
      再依刑法第59條規定遞減之；再被告所為轉讓禁藥與林雍
      翔1次（即附表一編號22）、販賣第二級毒品與林雍翔2次
      （即附表一編號8、17）、販賣第二級毒品與吳昭賢3次（
      即附表一編號12、19、23）、販賣第二級毒品與潘建至3
      次（即附表一編號9、11、13）、販賣第二級毒品與蘇姵
      綺7次（即附表一編號10、14至16、18、20、21），均同
      有毒品危害防制條例第17條第2項、第1項減輕其刑事由（
      具2次減刑事由），依刑法第70條、第71條第2項規定，應
      先依毒品危害防制條例第17條第2項規定減輕其刑，再依
      同條例第17條第1項規定遞減之；另被告所為販賣第二級
      毒品與蘇姵綺未遂1次（即附表一編號27），則有刑法第2
      5條第2項、毒品危害防制條例第17條第2項減輕其刑事由
      （具2次減輕事由），依刑法第70條、第71條第2項規定，
      應先依刑法第25條第2項規定按既遂犯之刑減輕之，再依
      毒品危害防制條例第17條第2項規定遞減之。
（七）按宣告多數有期徒刑者，於各刑中之最長期以上，各刑合
      併之刑期以下，定其刑期，但不得逾30年，刑法第51條第
      5款定有明文，係採限制加重原則，而非以累加方式定應
      執行刑。茲審酌被告於本案所為均係與毒品相關之同質性
      犯罪，販賣毒品之對象計有林雍翔、吳昭賢、潘建志、蘇
      姵綺等4人，販賣既遂次數達24次、未遂1次，轉讓禁藥對
      象僅有林雍翔1人，轉讓次數達2次，又其各次犯行之間隔
      非長，犯罪手法大抵反覆同一，如以實質累加之方式定應
      執行刑，則處罰之刑度顯將超過其行為之不法內涵，而違
      反罪責原則，爰考量法律之外部性及內部性界限、刑罰經
      濟及恤刑之目的、刑罰邊際效應隨刑期而遞減及行為人所
      生痛苦隨刑期而遞增、行為人復歸社會之可能性、各罪間
      之關係、時空之密接程度等情狀，就被告所為如附表一編
      號1、22部分所犯轉讓禁藥罪所處得易服社會勞動之有期
      徒刑部分，定應執行有期徒刑8月；就如附表一編號2至21
      、23至26部分所犯販賣第二級毒品既遂罪、編號27部分所
      犯販賣第二級毒品未遂罪所處不得易科罰金且不得易服社
      會勞動之有期徒刑部分，定應執行有期徒刑9年2月。又被
      告所犯販賣第二級毒品罪，屬不得易科罰金且不得易服社
      會勞動之罪，而所犯轉讓禁藥罪，則屬不得易科罰金但得
      易服社會勞動之罪，是就被告所犯販賣第二級毒品罪，不
      與轉讓禁藥罪合併定執行刑，併此敘明。
四、沒收：
（一）就違禁物部分：
　　　本案經臺北市政府警察局中正第二分局員警於110年8月11
      日持本院核發之搜索票至被告位於新北市○○區○○街0號2樓
      住處執行搜索，因於該址1樓發見被告與蘇姵綺正欲進行
      毒品交易（即附表一編號27），而先於現場查扣附表二編
      號1之甲基安非他命1袋，復經員警於上址2樓執行搜索並
      查扣如附表二編號2至4之甲基安非他命共4袋，此均係查
      獲之第二級毒品違禁物，均於被告110年8月11日遭查獲前
      之最後一次之販賣第二級毒品未遂罪(即附表一編號27)項
      下，依毒品危害防制條例第19條第1項規定宣告沒收銷燬
      之（最高法院97年度台上字第3258號、98年度台上字第73
      8、1063號、100年度台上字第908號判決意旨參照）；又
      盛裝上開甲基安非他之包裝袋，因其上殘留之毒品難以析
      離，且無析離之實益與必要，應視同毒品違禁物，併予沒
      收、銷燬；至鑑驗耗損部分，因已滅失不存在，自無庸併
      予宣告沒收、銷燬。　　　
（二）就供犯罪所用之物部分：
    1.按犯毒品危害防制條例第4條至第9條、第12條、第13條或
      第14條第1項、第2項之罪者，其供犯罪所用之物，不問屬
      於犯罪行為人與否，均沒收之，毒品危害防制條例第19條
      第1項定有明文。查被告就附表一所示犯行，均係以臺北
      市政府警察局第二分局員警於110年8月11日查扣其所有如
      附表二編號7所示行動電話與林雍翔、吳昭賢、潘建志、
      蘇姵綺聯絡等情，業據被告於偵查時陳述明確（110偵147
      83卷二第51頁），並有附表一「相關證據」欄所示之通訊
      監察譯文、臺北市政府警察局中正第二分局搜索扣押筆錄
      、扣押物品目錄表附卷可憑【臺灣士林地方檢察署110年
      度偵字第17284號卷（下稱110偵17284卷）271至277頁】
      ，足認上開行動電話及SIM卡係屬被告供本案各次犯行所
      用之物，依上開規定，應予宣告沒收。
　　2.至其餘扣案之物(即附表二編號5、6)，依卷內證據，無從
      認定與被告本案犯行有直接關聯，均不予宣告沒收，附此
      敘明。
（三）就犯罪所得部分：
　  1.按犯罪所得，屬於犯罪行為人者，沒收之，但有特別規定
      者，依其規定；前項之沒收，於全部或一部不能沒收或不
      宜執行沒收時，追徵其價額，刑法第38條之1第1項、第3 
      項分別定有明文。
　  2.經被告於附表一編號2至21、23至26「犯罪行為」欄所示
      時間、地點，以上開各編號所示價格，分別販賣第二級毒
      品與林雍翔、吳昭賢、潘建志、蘇姵綺，且均已如數收取
      各次交易價款等情，有附表一各該編號所示證據可憑，足
      認被告各次犯罪所得之金額即為附表一編號2至21、23至2
      6「犯罪行為」欄所載之各次交易價格，應依刑法第38條
      之1第1項前段規定宣告沒收；復因該等犯罪所得未經扣案
      ，於全部或一部不能沒收或不宜執行沒收時，應依同條第
      3項規定，追徵其價額。
據上論斷，應依刑事訴訟法第299條第1項前段，判決如主文。
本案經檢察官丙○○提起公訴，檢察官郭季青庭執行職務
中　　華　　民　　國　　111 　年　　5 　　月　10 　　日
                  刑事第一庭　審判長法  官  陳明偉
　　　　　　　　　 　　　
　　　　　　　　　                  法  官  鍾晴
　　　　　　　　　　　　　　　　　　
　　　　　　　　　                  法  官  吳佩真
　　　　　　　　
以上正本證明與原本無異。
如不服本判決應於收受送達後20日內向本院提出上訴書狀，並應
敘述具體理由。其未敘述上訴理由者，應於上訴期間屆滿後20 
日內向本院補提理由書 (均須按他造當事人之人數附繕本 )「切
勿逕送上級法院」。
                                   書記官  黃婕宜
中　　華　　民　　國　　111 　年　　5 　　月　　10 　日
附錄本案論罪科刑法條全文：
中華民國刑法第25條
已著手於犯罪行為之實行而不遂者，為未遂犯。未遂犯之處罰，
以有特別規定者為限，並得按既遂犯之刑減輕之。
毒品危害防制條例第4條
製造、運輸、販賣第一級毒品者，處死刑或無期徒刑；處無期徒
刑者，得併科新臺幣3000萬元以下罰金。
製造、運輸、販賣第二級毒品者，處無期徒刑或10年以上有期徒
刑，得併科新臺幣1500萬元以下罰金。
製造、運輸、販賣第三級毒品者，處7年以上有期徒刑，得併科
新臺幣1000萬元以下罰金。
製造、運輸、販賣第四級毒品者，處5年以上12年以下有期徒刑
，得併科新臺幣500萬元以下罰金。
製造、運輸、販賣專供製造或施用毒品之器具者，處1年以上7年
以下有期徒刑，得併科新臺幣150萬元以下罰金。
前五項之未遂犯罰之。
藥事法第83條
明知為偽藥或禁藥，而販賣、供應、調劑、運送、寄藏、牙保、
轉讓或意圖販賣而陳列者，處7年以下有期徒刑，得併科新臺幣5
000萬元以下罰金。
犯前項之罪，因而致人於死者，處7年以上有期徒刑，得併科新
臺幣一億元以下罰金；致重傷者，處3年以上12年以下有期徒刑
，得併科新臺幣7500萬元以下罰金。
因過失犯第一項之罪者，處2年以下有期徒刑、拘役或科新臺幣5
00萬元以下罰金。
第一項之未遂犯罰之。

附表一：（民國/新臺幣）
 編  號             犯     罪     行     為         相    關    證    據      主     文 備    註       購   毒   者  販賣/轉讓甲基安非他命之方式     時      間 種類、重量      地      點 價      格     1 林雍翔  林雍翔於左列時間，以其持用之0000000000門號行動電話與被告持用之00000000000門號行動電話聯絡，並由被告於左列地點，無償轉讓左列毒品予林雍翔。 ①證人林雍翔於警詢及偵訊時之證述（110偵14783卷一第111至122頁，110偵14783卷二第5至11頁）。 ②被告與林雍翔於110年3月4日之通訊監察譯文、監視器翻拍畫面（110偵14783卷一第69至70頁）。 ③被告與林雍翔所持用之行動電話於左列時間之基地台位置（110偵14783卷一第135、137頁）。 乙○○犯藥事法第83條第1項之轉讓禁藥罪，處有期徒刑陸月。扣案之附表二編號7所示之物沒收。 即起訴書附表A編號1  110年3月4日14時53分至23時31分 甲基安非他命0.5公克      新北市○○區○○街00號（全家便利商店） 0元     2 吳昭賢  吳昭賢於左列時間，以其持用之0000000000門號行動電話與被告持用之00000000000門號行動電話聯絡，表示欲購買毒品，雙方達成合意後，在左列地點完成交易。 ①證人吳昭賢於警詢及偵查時之證述（110偵14783卷一第149至161、167至171頁，110偵14783卷二第15 至20、127至131頁）。 ②被告與吳昭賢於110年3月15日之通訊監察譯文及監視器翻拍畫面（110偵14783卷一第75至76頁）。 ③被告與吳昭賢所持用行動電話於左列交易時間之基地台位置（110偵14783卷一第185頁）。 乙○○犯販賣第二級毒品罪，處有期徒刑貳年捌月。扣案之附表二編號7所示之物沒收；未扣案之犯罪所得新臺幣壹仟元沒收，於全部或一部不能沒收或不宜執行沒收時，追徵其價額。  即起訴書附表B編號1  110年3月15日17時21分至17時33分 甲基安非他命0.5公克      新北市淡水區英專路一帶某處 1000元     3 吳昭賢  吳昭賢於左列時間，以其持用之0000000000門號行動電話與被告持用之00000000000門號行動電話聯絡，表示欲購買毒品，雙方達成合意後，在左列地點完成交易。 ①證人吳昭賢於警詢及偵查時之證述（110偵14783卷一第149至161、  167至171頁，110偵14783卷二第15至20、127至131頁）。 ②被告與吳昭賢於110年3月19日之通訊監察譯文（110偵14783卷一第76頁）。 ③吳昭賢所持用行動電話之LINE對話紀錄擷圖（110偵14783卷一第171至173頁）。 ④被告與吳昭賢所持用行動電話於左列交易時間之基地台位置（110偵14783卷一第187頁）。 乙○○犯販賣第二級毒品罪，處有期徒刑貳年捌月。扣案之附表二編號7所示之物沒收；未扣案之犯罪所得新臺幣壹仟元沒收，於全部或一部不能沒收或不宜執行沒收時，追徵其價額。温 即起訴書附表B編號2  110年3月19日17時35分至18時36分 甲基安非他命0.5公克      新北市淡水區英專路一帶某處 1000元     4 潘建至  潘建至於左列時間，以其持用之0000000000門號行動電話與被告持用之00000000000門號行動電話聯絡，表示欲購買毒品，雙方達成合意後，在左列地點完成交易。 ①證人潘建至於警詢及偵訊時之證述（110偵14783卷一第201至203、205至214頁，110偵14783卷二第25至29頁）。 ②被告與潘建至於110年3月22日之通訊監察譯文（110偵14783卷一第85頁）。 乙○○犯販賣第二級毒品罪，處有期徒刑貳年捌月。扣案之附表二編號7所示之物沒收；未扣案之犯罪所得新臺幣肆佰元沒收，於全部或一部不能沒收或不宜執行沒收時，追徵其價額。 即起訴書附表C編號1  110年3月22日3時5分至3時15分許 甲基安非他命0.2公克      新北市○○區○○街0號前（淡水信用合作社英專分社） 400元     5 潘建至  潘建至於左列時間，以其持用之0000000000門號行動電話與被告持用之00000000000門號行動電話聯絡，表示欲購買毒品，雙方達成合意後，在左列地點，完成交易。 ①證人潘建至於警詢及偵訊時之證述（110偵14783卷一第201至203、205至214頁，110偵14783卷二第25至29頁）。 ②被告與潘建至於110年4月4日之通訊監察譯文（110偵14783卷一第86頁）。 乙○○犯販賣第二級毒品罪，處有期徒刑貳年捌月。扣案之附表二編號7所示之物沒收；未扣案之犯罪所得新臺幣肆佰元沒收，於全部或一部不能沒收或不宜執行沒收時，追徵其價額。 即起訴書附表C編號2  110年4月4日8時49分至9時許 甲基安非他命0.2公克      新北市○○區○○街0號前（淡水信用合作社英專分社） 400元     6 吳昭賢  吳昭賢於左列時間，以其持用之0000000000門號行動電話與被告持用之00000000000門號行動電話聯絡，表示欲購買毒品，雙方達成合意後，在左列地點完成交易。 ①證人吳昭賢於警詢及偵查時之證述（110偵14783卷一第149至161、  167至171頁，110偵14783卷二第15至20、127至131頁）。 ②被告與吳昭賢於110年4月5日之通訊監察譯文（110偵14783卷一第76、77頁）。 乙○○犯販賣第二級毒品罪，處有期徒刑貳年捌月。扣案之附表二編號7所示之物沒收；未扣案之犯罪所得新臺幣壹仟參佰元沒收，於全部或一部不能沒收或不宜執行沒收時，追徵其價額。 即起訴書附表B編號3  110年4月5日17時7分至4月8日19時23分 甲基安非他命0.5公克      新北市淡水區英專路一帶某處 1300元     7 潘建至  潘建至於左列時間，以其持用之0000000000門號行動電話與被告持用之00000000000門號行動電話聯絡，表示欲購買毒品，雙方達成合意後，在左列地點完成交易。 ①證人潘建至於警詢及偵訊時之證述（110偵14783卷一第201至203、205至214頁，110偵14783卷二第25至29頁）。 ②被告與潘建至於110年4月8日之通訊監察譯文（110偵14783卷一第86至87頁）。 ③被告與潘建至所持用行動電話於左列交易時間之基地台位置（110偵14783卷一第225頁）。 乙○○犯販賣第二級毒品罪，處有期徒刑貳年捌月。扣案之附表二編號7所示之物沒收；未扣案之犯罪所得新臺幣肆佰元沒收，於全部或一部不能沒收或不宜執行沒收時，追徵其價額。 即起訴書附表C編號3  110年4月8日10時42分至12時2分 甲基安非他命0.2公克      新北市○○區○○街0號前（淡水信用合作社英專分社） 400元     8 林雍翔  林雍翔於左列時間，以其持用之0000000000門號行動電話與被告持用之00000000000門號行動電話聯絡，表示欲購買毒品，雙方達成合意後，在左列地點完成交易。 ①證人林雍翔於警詢及偵訊時之證述（110偵14783卷一第111至122頁，110偵14783卷二第5至11頁）。 ②被告與林雍翔於110年4月13日、14日之通訊監察譯文（110偵14783卷一第72頁）。 ③被告與林雍翔所持用之行動電話於左列交易時間之基地台位置（110偵14783卷一第139頁）。 乙○○犯販賣第二級毒品罪，處有期徒刑壹年拾月。扣案之附表二編號7所示之物沒收；未扣案之犯罪所得新臺幣貳仟元沒收，於全部或一部不能沒收或不宜執行沒收時，追徵其價額。 即起訴書附表A編號2  110年4月13日22時50分至4月14日3時6分 甲基安非他命1公克      新北市○○區○○街00號（全家便利商店） 2000元     9 潘建至  潘建至於左列時間，以其持用之0000000000門號行動電話與被告持用之00000000000門號行動電話聯絡，表示欲購買毒品，雙方達成合意後，在左列地點完成交易。 ①證人潘建至於警詢及偵訊時之證述（110偵14783卷一第201至203、205至214頁，110偵14783卷二第25至29頁）。 ②被告與潘建至於110年4月17日至19日之通訊監察譯文（110偵14783卷一第87至88頁）。 乙○○犯販賣第二級毒品罪，處有期徒刑壹年拾月。扣案之附表二編號7所示之物沒收；未扣案之犯罪所得新臺幣伍佰元沒收，於全部或一部不能沒收或不宜執行沒收時，追徵其價額。 即起訴書附表C編號4  110年4月17日16時7分至4月19日13時42分 甲基安非他命0.2公克      新北市○○區○○街0號 500元     10 蘇姵綺  蘇姵綺於左列時間，以其持用之0000000000門號行動電話與被告持用之00000000000門號行動電話聯絡，表示欲購買毒品，雙方達成合意後，在左列地點完成交易。 ①證人蘇姵綺於警詢及偵訊時之證述（110偵14783卷一第237至251、257至260頁，110偵14783卷二第33至40頁）。 ②被告與蘇姵綺於110年4月26日之通訊監察譯文及監視器翻拍畫面（110偵14783卷一第91、92頁）。 ③被告與與蘇姵綺所持用行動電話於左列交易時間之基地台位置（110偵14783卷一第279頁）。 乙○○犯販賣第二級毒品罪，處有期徒刑壹年拾月。扣案之附表二編號7所示之物沒收；未扣案之犯罪所得新臺幣玖佰元沒收，於全部或一部不能沒收或不宜執行沒收時，追徵其價額。 即起訴書附表D編號1  110年4月26日8時38分至8時52分 甲基安非他命0.5公克      新北市○○區○○街0號1樓大門 900元     11 潘建至  潘建至於左列時間，以其持用之0000000000門號行動電話與被告持用之00000000000門號行動電話聯絡，表示欲購買毒品，雙方達成合意後，在左列地點完成交易。 ①證人潘建至於警詢及偵訊時之證述（110偵14783卷一第201至203、205至214頁，110偵14783卷二第25至29頁）。 ②被告與潘建至於110年4月29日、5月2日之通訊監察譯文（110偵14783卷一第88至89頁）。 ③被告與潘建至所持用行動電話於左列交易時間之基地台位置（110偵14783卷一第229頁）。 乙○○犯販賣第二級毒品罪，處有期徒刑壹年拾月。扣案之附表二編號7所示之物沒收；未扣案之犯罪所得新臺幣肆佰元沒收，於全部或一部不能沒收或不宜執行沒收時，追徵其價額。 即起訴書附表C編號5  110年4月29日13時2分至5月2日22時14分 甲基安非他命0.2公克      新北市○○區○○街0號前 400元     12 吳昭賢  吳昭賢於左列時間，以其持用之0000000000門號行動電話與被告持用之00000000000門號行動電話聯絡，表示欲購買毒品，雙方達成合意後，在左列地點完成交易。 ①證人吳昭賢於警詢及偵查時之證述   （110偵14783卷一第149至161、   167至171頁，110偵14783卷二第15   至20、127至131頁）。 ②被告與吳昭賢於110年5月3日通訊   監察譯文及監視器翻拍畫面（110   偵14783卷一第78至80頁）。 ③被告與吳昭賢所持用行動電話於左列交易時間之基地台位置（110偵14783卷一第191頁）。 乙○○犯販賣第二級毒品罪，處有期徒刑壹年拾月。扣案之附表二編號7所示之物沒收；未扣案之犯罪所得新臺幣壹仟元沒收，於全部或一部不能沒收或不宜執行沒收時，追徵其價額。 即起訴書附表B編號4  110年5月3日17時26分至18時40分 甲基安非他命0.5公克      新北市○○區○○街0段000巷00號（全家便利商店淡水富山店） 1000元     13 潘建至  潘建至於左列時間，以其持用之0000000000門號行動電話與被告持用之00000000000門號行動電話聯絡，表示欲購買毒品，雙方達成合意後，在左列地點完成交易。 ①證人潘建至於警詢及偵訊時之證述（110偵14783卷一第201至203、205至214頁，110偵14783卷二第25至29頁）。 ②被告與潘建至於110年5月5日之通訊監察譯文及監視器翻拍畫面（110偵14783卷一第89、90頁）。 ③被告與潘建至所持用行動電話於左列交易時間之基地台位置（110偵14783卷一第231頁）。 乙○○犯販賣第二級毒品罪，處有期徒刑壹年拾月。扣案之附表二編號7所示之物沒收；未扣案之犯罪所得新臺幣伍佰元沒收，於全部或一部不能沒收或不宜執行沒收時，追徵其價額。 即起訴書附表C編號6  110年5月5日9時20分至15時52分 甲基安非他命0.2公克      新北市○○區○○街0段00號夾娃娃機店前 500元     14 蘇姵綺  蘇姵綺於左列時間，以其持用之0000000000門號行動電話與被告持用之00000000000門號行動電話聯絡，表示欲購買毒品，雙方達成合意後，在左列地點完成交易。 ①證人蘇姵綺於警詢及偵訊時之證述（110偵14783卷一第237至251、257至260頁，110偵14783卷二第33至40頁）。 ②被告與蘇姵綺於110年5月12日、13日之通訊監察譯文及監視器翻拍畫面（110偵14783卷一第92至95頁）。 ③被告與蘇姵綺所持用行動電話於左列交易時間之基地台位置（110偵14783卷一第281頁）。 乙○○犯販賣第二級毒品罪，處有期徒刑壹年拾月。扣案之附表二編號7所示之物沒收；未扣案之犯罪所得新臺幣玖佰元沒收，於全部或一部不能沒收或不宜執行沒收時，追徵其價額。 即起訴書附表D編號2  110年5月12日（起訴書附表誤為10年5月12日）8時21分至5月13日00時28分 甲基安非他命0.5公克      新北市淡水區新生街90巷內鎮龍宮 900元     15 蘇姵綺  蘇姵綺於左列時間，以其持用之0000000000門號行動電話與被告持用之00000000000門號行動電話聯絡，表示欲購買毒品，雙方達成合意後，在左列地點完成交易。 ①證人蘇姵綺於警詢及偵訊時之證述（110偵14783卷一第237至251、257至260頁，110偵14783卷二第33至40頁）。 ②被告與蘇姵綺於110年5月13日通訊監察譯文及監視器翻拍畫面（110偵14783卷一第95、96頁）。 ③被告與蘇姵綺所持用行動電話於左列交易時間之基地台位置（110偵14783卷一第283頁）。 乙○○犯販賣第二級毒品罪，處有期徒刑壹年拾月。扣案之附表二編號7所示之物沒收；未扣案之犯罪所得新臺幣玖佰元沒收，於全部或一部不能沒收或不宜執行沒收時，追徵其價額。 即起訴書附表D編號3  110年5月13日15時52分至17時4分 甲基安非他命0.5公克      新北市○○區○○街0號1樓 900元     16 蘇姵綺  蘇姵綺於左列時間，以其持用之0000000000門號行動電話與被告持用之00000000000門號行動電話聯絡，表示欲購買毒品，雙方達成合意後，在左列地點完成交易。 ①證人蘇姵綺於警詢及偵訊時之證述（110偵14783卷一第237至251、257至260頁，110偵14783卷二第33至40頁）。 ②被告與蘇姵綺於110年5月23日通訊監察譯文及監視器翻拍畫面（110偵14783卷一第96至98頁）。 乙○○犯販賣第二級毒品罪，處有期徒刑壹年拾月。扣案之附表二編號7所示之物沒收；未扣案之犯罪所得新臺幣玖佰元沒收，於全部或一部不能沒收或不宜執行沒收時，追徵其價額。 即起訴書附表D編號4  110年5月23日23時17分至5月28日 甲基安非他命0.5公克      新北市○○區○○街0號1樓大門內 900元     17 林雍翔  林雍翔於左列時間，以其持用之0000000000門號行動電話與被告持用之00000000000門號行動電話聯絡，表示欲購買毒品，雙方達成合意後，在左列地點完成交易。 ①證人林雍翔於警詢及偵訊時之證述 　（110偵14783卷一第111至122頁， 　110偵14783卷二第5至11頁）。 ②被告與林雍翔於110年6月3日之通訊監察譯文及監視器翻拍畫面（110偵14783卷一第72、73頁）。 ③被告與林雍翔所持用之行動電話於左列交易時間之基地台位置（110偵14783卷一第141頁）。　 乙○○犯販賣第二級毒品罪，處有期徒刑壹年拾月。扣案之附表二編號7所示之物沒收；未扣案之犯罪所得新臺幣貳仟元沒收，於全部或一部不能沒收或不宜執行沒收時，追徵其價額。 即起訴書附表A編號3  110年6月3日18時7分至19時50分 甲基安非他命1公克      新北市○○區○○街00號（全家便利商店） 2000元     18 蘇姵綺  蘇姵綺於左列時間，以其持用之0000000000門號行動電話與被告持用之00000000000門號行動電話聯絡，表示欲購買毒品，雙方達成合意後，在左列地點完成交易。 ①證人蘇姵綺於警詢及偵訊時之證述（110偵14783卷一第237至251、257至260頁，110偵14783卷二第33至40頁）。 ②被告與蘇姵綺於110年6月4日通訊監察譯文及監視器翻拍畫面（110偵14783卷一第98至100頁）。 ③被告與蘇姵綺所持用行動電話於左列交易時間之基地台位置（110偵14783卷一第285頁）。 乙○○犯販賣第二級毒品罪，處有期徒刑壹年拾月。扣案之附表二編號7所示之物沒收；未扣案之犯罪所得新臺幣壹仟捌佰元沒收，於全部或一部不能沒收或不宜執行沒收時，追徵其價額。 即起訴書附表D編號5  110年6月4日22時13分至23時55分 甲基安非他命1公克      新北市○○區○○街0號前 1800元     19 吳昭賢  吳昭賢於左列時間，以其持用之0000000000門號行動電話與被告持用之00000000000門號行動電話聯絡，表示欲購買毒品，雙方達成合意後，在左列地點完成交易。 ①證人吳昭賢於警詢及偵查時之證述（110偵14783卷一第149至161、  167至171頁，110偵14783卷二第15至20、127至131頁）。 ②被告與吳昭賢於110年6月14日通訊監察譯文及監視器翻拍畫面（110  偵14783卷一第80至82頁）。 ③吳昭賢所持用行動電話之LINE對話紀錄擷圖（110偵14783卷一第171至173頁）。 ④被告與吳昭賢所持用行動電話於左列交易時間之基地台位置（110偵14783卷一第193頁）。 ⑤淡水第一信用合作社110年5月26日 　淡一信剛字第1100048571號函暨所 　附被告之存款帳戶開戶資料影本 　（110偵17284卷第157至159頁）、 　淡水第一信用合作社110年7月19日 　淡一信剛字第1100061181號函暨所 　附帳號0000000000000號帳戶於110 　年6月15日及6月21日CD轉存入資料 　（110偵17284卷第161至162頁）。 ⑥彰化商業銀行股份有限公司作業處110年8月9日彰作管字第11020007743號函暨所附帳號00000000000000號帳戶之開戶基本資料及110年1月1日至110年7月28日之交易明細（110偵17284卷第165至172頁）、110年9月1日彰作管字第11020008698號函暨所附帳號00000000000000號帳戶110年2月26日至110年8月18日之交易明細（110偵17284卷第173至174頁）。 乙○○犯販賣第二級毒品罪，處有期徒刑壹年拾月。扣案之附表二編號7所示之物沒收；未扣案之犯罪所得新臺幣壹仟貳佰元沒收，於全部或一部不能沒收或不宜執行沒收時，追徵其價額。 即起訴書附表B編號5  110年6月14日16時33分至6月15日19時15分 甲基安非他命0.5公克      新北市○○區○○街0號前 1200元     20 蘇姵綺  蘇姵綺於左列時間，以其持用之0000000000門號行動電話與被告持用之00000000000門號行動電話聯絡，表示欲購買毒品，雙方達成合意後，在左列地點完成交易。 ①證人蘇姵綺於警詢及偵訊時之證述（110偵14783卷一第237至251、257至260頁，110偵14783卷二第33至40頁）。 ②被告與蘇姵綺於110年6月21日之通訊監察譯文及監視器翻拍畫面（110偵14783卷一第100至102頁）。 ③被告與蘇姵綺所持用行動電話於左列交易時間之基地台位置（110偵14783卷一第287頁）。 乙○○犯販賣第二級毒品罪，處有期徒刑壹年拾月。扣案之附表二編號7所示之物沒收；未扣案之犯罪所得新臺幣貳仟柒佰元沒收，於全部或一部不能沒收或不宜執行沒收時，追徵其價額。 即起訴書附表D編號6  110年6月21日16時21分至22時10分 甲基安非他命1.5公克      新北市○○區○○街00號（全家便利商店旭陞店）旁 2700元     21 蘇姵綺  蘇姵綺於左列時間，以其持用之0000000000門號行動電話與被告持用之00000000000門號行動電話聯絡，表示欲購買毒品，雙方達成合意後，在左列地點完成交易。 ①證人蘇姵綺於警詢及偵訊時之證述（110偵14783卷一第237至251、257至260頁，110偵14783卷二第33至40頁）。 ②被告與蘇姵綺於110年6月22日之通訊監察譯文及監視器翻拍畫面（110偵14783卷一第103至105頁）。 ③被告與蘇姵綺所持用行動電話於左列交易時間之基地台位置（110偵14783卷一第289頁）。 乙○○犯販賣第二級毒品罪，處有期徒刑壹年拾月。扣案之附表二編號7所示之物沒收；未扣案之犯罪所得新臺幣壹仟捌佰元沒收，於全部或一部不能沒收或不宜執行沒收時，追徵其價額。 即起訴書附表D編號7  110年6月22日13時55分至17時11分 甲基安非他命1公克      新北市○○區○○街00號（全家便利商店旭陞店）旁 1800元     22 林雍翔  林雍翔於左列時間，以其持用之0000000000門號行動電話與被告持用之00000000000門號行動電話聯絡，並由被告於左列地點，無償轉讓左列毒品予林雍翔。 ①證人林雍翔於警詢及偵訊時之證述（110偵14783卷一第111至122頁，110偵14783卷二第5至11頁）。 ②被告與林雍翔於110年6月22日之通訊監察譯文及監視器翻拍畫面（110偵14783卷一第73、74頁）。 ③被告與林雍翔所持用之行動電話於左列交易時間之基地台位置（110偵14783卷一第143頁）。 乙○○犯藥事法第83條第1項之轉讓禁藥罪，處有期徒刑肆月。扣案之附表二編號7所示之物沒收。  即起訴書附表A編號4  110年6月22日22時14分至22時23分 甲基安非他命1公克      新北市○○區○○街0號 0元     23 吳昭賢  吳昭賢於左列時間，以其持用之0000000000門號行動電話與被告持用之00000000000門號行動電話聯絡，表示欲購買毒品，雙方達成合意後，在左列地點完成交易。 ①證人吳昭賢於警詢及偵查時之證述（110偵14783卷一第149至161、 167至171頁，110偵14783卷二第15至20、127至131頁）。 ②被告與吳昭賢於110年7月1日通訊  監察譯文及監視器翻拍畫面（110  偵14783卷一第82、83頁）。 ③被告與吳昭賢所持用行動電話於左列交易時間之基地台位置（110偵14783卷一第195頁）。 乙○○犯販賣第二級毒品罪，處有期徒刑壹年拾月。扣案之附表二編號7所示之物沒收；未扣案之犯罪所得新臺幣貳仟元沒收，於全部或一部不能沒收或不宜執行沒收時，追徵其價額。 即起訴書附表B編號6  110年7月1日12時24分至17時19分 甲基安非他命1公克      新北市○○區○○街0號 2000元     24 林雍翔  林雍翔於左列時間，以其持用之0000000000門號行動電話與被告持用之00000000000門號行動電話聯絡，表示欲購買毒品，雙方達成合意後，在左列地點完成交易。 ①證人林雍翔於警詢及偵訊時之證述（110偵14783卷一第111至122頁，110偵14783卷二第5至11頁）。 ②林雍翔所持用行動電話於110年7月24日之LINE對話紀錄擷圖（110偵14783卷二第75至77頁）。 乙○○犯販賣第二級毒品罪，處有期徒刑貳年捌月。扣案之附表二編號7所示之物沒收；未扣案之犯罪所得新臺幣貳仟元沒收，於全部或一部不能沒收或不宜執行沒收時，追徵其價額。 即起訴書附表A編號5  110年7月24日2時許 甲基安非他命1公克      新北市○○區○○街0號 2000元     25 吳昭賢  吳昭賢於左列時間，以其持用之0000000000門號行動電話與被告持用之00000000000門號行動電話聯絡，表示欲購買毒品，雙方達成合意後，在左列地點完成交易。 ①證人吳昭賢於警詢及偵查時之證述   （110偵14783卷一第149至161、   167至171頁，110偵14783卷二第15   至20、127至131頁）。 ②被告與吳昭賢於110年7月30日通訊監察譯文（110偵14783卷二第22頁）。 ③淡水第一信用合作社110年9月2日淡一信剛字第1100078401號函暨所附帳號0000000000000號帳戶之存款交易明細表經螢光筆標記5筆「CD轉」之存入資料（110偵17284卷第163至164頁）。 ④彰化商業銀行股份有限公司作業處110年9月1日彰作管字第11020008698號函暨所附帳號00000000000000號帳戶110年2月26日至110年8月18日之交易明細（110偵17284卷第173至174頁）。 乙○○犯販賣第二級毒品罪，處有期徒刑貳年捌月。扣案之附表二編號7所示之物沒收；未扣案之犯罪所得新臺幣貳仟元沒收，於全部或一部不能沒收或不宜執行沒收時，追徵其價額。 即起訴書附表B編號7  110年7月30日14時58分22秒至16時50分26秒 甲基安非他命1公克      新北市淡水區英專路附近加油站 2000元     26 蘇姵綺  蘇姵綺於左列時間，以其持用之0000000000門號行動電話與被告持用之00000000000門號行動電話聯絡，表示欲購買毒品，雙方達成合意後，在左列地點完成交易。 ①證人蘇姵綺於警詢及偵訊時之證述（110偵14783卷一第237至251、257至260頁，110偵14783卷二第33至40頁）。 ②被告與蘇姵綺於110年8月10日之通訊監察譯文（110偵14783卷一第107頁）。 乙○○犯販賣第二級毒品罪，處有期徒刑貳年捌月。扣案之附表二編號7所示之物沒收；未扣案之犯罪所得新臺幣玖佰元沒收，於全部或一部不能沒收或不宜執行沒收時，追徵其價額。 即起訴書附表D編號8  110年8月10日11時5分至13時許 甲基安非他命0.5公克      新北市○○區○○街0號樓下 900元     27 蘇姵綺  蘇姵綺於左列時間，以其持用之0000000000門號行動電話與被告持用之00000000000門號行動電話聯絡，表示欲購買毒品，雙方達成合意後，約定在左列地點進行交易，惟為警查獲而未完成交易。 ①證人蘇姵綺於警詢及偵訊時之證述（110偵14783卷一第237至251、257至260頁，110偵14783卷二第33至40頁）。 ②被告與蘇姵綺於110年8月11日之通訊監察譯文（110偵14783卷一第108頁）。 乙○○犯販賣第二級毒品未遂罪，處有期徒刑貳年捌月。扣案之附表二編號1至4號所示之物均沒收銷燬；扣案之附表二編號7所示之物沒收。 即起訴書附表D編號9  110年8月11日13時50分至14時10分 甲基安非他命1公克      新北市○○區○○街0號1樓大門內 1800元     

附表二：
編號    扣 案 物 品            備               註 1 甲基安非他命1袋  1.臺北市政府警察局中正第二分局110年8月11日扣押物品目錄表（執行處所：新北市○○區○○街0號1樓）所示，亦即110年度毒保字第601號扣押物品清單編號1（110偵17284卷第277、343頁）。 2.左列扣案物，經送請交通部民用航空局航空醫務中心鑑定，鑑定結果為「淡黃色透明結晶塊1袋，經氣相層析質譜分析法檢驗，檢出甲基安非他命【實秤毛重1.1740公克（含1袋），淨重0.9790公克，取樣0.002公克，餘重0.9788公克】」，有該中心110年8月20日毒品鑑定書可稽（110偵17284卷第345、346頁）。 2 甲基安非他命1袋 1.臺北市政府警察局中正第二分局110年8月11日扣押物品目錄表（執行處所：新北市○○區○○街0號2樓）所示，亦即110年度毒保字第601號扣押物品清單編號2（110偵17284卷第277、343頁）。 2.左列扣案物，經送請交通部民用航空局航空醫務中心鑑定，鑑定結果為「淡黃色透明結晶塊1袋，經氣相層析質譜分析法檢驗，檢出甲基安非他命【實秤毛重1.1560公克（含1袋），淨重0.9540公克，取樣0.002公克，餘重0.9538公克】」，有該中心110年8月20日毒品鑑定書可稽（110偵17284卷第345、346頁）。 　3 甲基安非他命1袋 1.臺北市政府警察局中正第二分局110年8月11日扣押物品目錄表（執行處所：新北市○○區○○街0號2樓）所示，亦即110年度毒保字第601號扣押物品清單編號3、4（110偵17284卷第277、343頁）。 2.左列扣案物，經送請交通部民用航空局航空醫務中心鑑定，鑑定結果為「白色透明細結晶塊2袋，經氣相層析質譜分析法檢驗，檢出甲基安非他命【實秤毛重3.0970公克（含2袋），淨重2.6820公克，取樣0.002公克，餘重2.6818公克)」，有該中心110年8月20日毒品鑑定書可稽（110偵17284卷第345、346頁）。 　4 甲基安非他命2袋 1.臺北市政府警察局中正第二分局110年8月11日扣押物品目錄表（執行處所：新北市○○區○○街0號2樓）所示，亦即110年度毒保字第601號扣押物品清單編號2（110偵17284卷第277、343頁）。 2.左列扣案物，經送請交通部民用航空局航空醫務中心鑑定，鑑定結果為「淡黃色透明結晶塊1袋，經氣相層析/質譜分析法檢驗，檢出甲基安非他命(實秤毛重1.1560公克（含1袋），淨重0.9540公克，取樣0.002公克，餘重0.9538公克】」，有該中心110年8月20日毒品鑑定書可稽（110偵17284卷第345、346頁）。   5 夾鍊袋1批 臺北市政府警察局中正第二分局110年8月11日扣押物品目錄表（執行處所：新北市○○區○○街0號2樓）所示，亦即110年度保管字第1916號扣押物品清單編號1（110偵17284卷第277、337頁）。   6 電子磅秤1台 臺北市政府警察局中正第二分局110年8月11日扣押物品目錄表（執行處所：新北市○○區○○街0號2樓）所示，亦即110年度保管字第1916號扣押物品清單編號2（110偵17284卷第277、337頁）。  7 ASUS灰色手機1支（含門號0000000000號SIM卡1張，IMEI:000000000000000、000000000000000號） 臺北市政府警察局中正第二分局110年8月11日扣押物品目錄表（執行處所：新北市○○區○○街0號2樓）所示，亦即110年度保管字第1915號扣押物品清單編號（110偵17284卷第277、333頁）。